臺灣臺南地方法院臺南簡易庭民事判決
110年度南簡字第1188號
原      告  林國棟  

被      告  張燕卿  

上列當事人間請求給付尾款事件，本院於民國110年11月8日言詞
辯論終結，判決如下：
    主  文
被告應給付原告新臺幣100,000元，及自民國110年8月4日起至清
償日止，按週年利率百分之5計算之利息。
訴訟費用新臺幣1,110元由被告負擔。
本判決得假執行。被告如以新臺幣100,000元為原告預供擔保後
，得免為假執行。
　　　事實及理由
一、原告將原訴之聲明請求之新臺幣(下同)110,000元，減縮為1
    00,000元，核屬減縮應受判決事項之聲明，符合民事訴訟法
    第255條第1項第3款規定，應予准許。
二、原告起訴主張：兩造於民國110年1月27日簽立系統製作合約
    （下稱系爭合約），約定由原告承作會員運作業務系統等項
    （下稱系爭系統)，費用總計400,000元，開工簽約訂金150,
    000元，交貨日簽交完成150,000元，營運測試修改期1個月
    ，訂於110年4月1日限期並收尾款100,000元，他已完工交貨
    ，並自同年4月1日起，依約1個月配合作業修正系統，但是
    被告迄今未支付尾款100,000元。所以依系爭合約約定，請
    求被告給付100,000元等語。並聲明求為判決：㈠被告應給付
    原告100,000元，及自起訴狀繕本送達被告之翌日起至清償
    日止，按週年利率5%計算之利息；㈡願供擔保，請准宣告假
    執行。
三、被告抗辯：因原告未如期給付系爭合約後台管理系統之所有
    功能供她驗收，欠缺「產品管理之進銷存作業系統」，所以
    她沒有給付尾款之義務等語。並為答辯聲明：㈠原告之訴駁
    回；㈡如受不利判決，願供擔保，請准宣告免為假執行。
四、原告主張兩造於110年1月27日簽立系爭合約，約定由原告承
    作會員運作業務系統等項，費用總計400,000元，交貨後營
    運測試修改期1個月，訂於110年4月1日限期，並收尾款100,
    000元，被告雖已支付300,000元，惟迄未支付尾款100,000
    元等情，為被告所不爭執，且有原告提出系爭合約及附件系
    統製作內容估價表為證（本院卷第39-43頁），此部分實事
    ，應認為真實。原告另主張已依約完成工作，並完成交付等
    情，則為被告所否認，並以前詞為置辯。所以本件之爭點在
    於：原告主張依系爭契約約定請求被告給付尾款100,000元
    ，有無理由？
五、得心證理由：　　
　㈠兩造就系爭契約內容是否包含「產品管理之進銷存作業系統
    」有所爭執。原告雖主張已依約完成工作，並完成交付乙情
    ，已為被告所否認，自應由原告負舉證之責。查系爭合約之
    系統製作內容確有約定「產品管理系統」，惟其內含項目為
    何？則未能於系爭合約約定中判斷。關於此爭點，原告聲請
    介紹兩造簽約之蕭紫雲為證人，蕭紫雲於本院結證稱：系爭
    系統有由會計小姐驗收，是在交貨後第2天驗收，當時並未
    提及產品有缺失或缺漏或需要補正之事項，且驗收完成，被
    告當場給原告1張支票，簽約時兩造有提及合約不包含進銷
    存系統等語（本院卷175-176頁），雖然證人亦證稱：被告
    在驗收後的110年4月5日有請他到公司開會，討論驗收當天
    原告沒有產品管理進銷存系統及維護費用每月10,000元太高
    等語，惟依系爭合約第2條「...交貨日簽交完成收NT＄15萬
    元...」（本院卷第39頁），被告既於已交付第2期款支票給
    原告，有系爭合約書上記載「110.3.30支付第2期款NT＄150,
    000(即期票號EZ0000000 000/4/7日）」（同上卷頁），可
    認原告已完成交貨，且經被告確認無誤後，被告始依約支付
    第2期款項。再依原告提出兩造間商討尾款何時交付之通訊
    軟體對話內容，被告提及「...尾款還未付是現在業務端蕭
    董還有一些修正要跟你商討的....」等語（本院卷第53頁）
    ，被告只向原告表示「有一些修正」，並未提及原告所交付
    之內容有何缺漏，是依據證人之證述、期款支付之事實及兩
    造事後對話內容，可認原告確已交付系爭合約內容之工作予
    被告，被告辯稱原告未完全依約交付工作內容，並不可採。
　㈡原告主張系爭系統已由被告上線對外使用，目前已有百餘位
    會員等情，為被告所不爭執。雖被告仍抗辯，因原告僅部分
    交付，故系爭系統僅能部分使用等語，惟依系爭系統已可上
    線使用，且已有百餘位會員，可證系爭系統於交付後已通過
    「營運測試修改期1個月」，否則被告豈會讓系統對外營運
    ，既已完成「營運測試修改期1個月」，原告依系爭合約第2
    條約定，請求被告支付尾款，即屬有據。
六、綜上，原告依依系爭合約第2條約定，請求被告給付尾款100,000元，及依民法第229條第2項、第233條第1項前段及第203條規定，請求自起訴狀繕本送達被告之翌日即110年8月4日起至清償日止，按週年利率5%計算之利息，均有理由，應予准許。  　　　　
七、本件係就民事訴訟法第427條第1項適用簡易程序所為被告敗
    訴之判決，依民事訴訟法第389條第1項第3款規定，應依職
    權宣告假執行，原告假執行之聲請不另准駁；並依被告聲請
    併予諭知如被告以主文第3項後段所示之金額為原告預供擔
    保，得免為假執行。另依職權確定本件訴訟費用額為1,110
    元（第一審裁判費），應由被告負擔。
八、本件事證已臻明確，兩造其餘攻擊防禦方法，經本院審酌後
    ，認與判決之結果不生影響，無一一論述必要。
九、據上論述，本件原告之訴為有理由，判決如主文。
中　　華　　民　　國　　110 　年　　11　　月　　18　　日
                  臺南簡易庭  法 官   施介元
以上正本係照原本作成。 
如不服本判決，應於送達後20日內，向本院提出上訴狀並表明上
訴理由（須附繕本）。如委任律師提起上訴者，應一併繳納上訴
審裁判費。
中　　華　　民　　國　　110 　年　　11　　月　　18　　日
                               書記官  曾怡嘉